【裁判字號】    98,訴,1611
【裁判日期】    980616
【裁判案由】    毒品危害防制條例
【裁判全文】
臺灣板橋地方法院刑事判決              98年度訴字第1611號
公  訴  人  臺灣板橋地方法院檢察署檢察官
被      告  甲○○
上列被告因違反毒品危害防制條例案件，經檢察官提起公訴（98
年度毒偵字第2280號），本院受理後被告為有罪之陳述，經合議
庭裁定由受命法官獨任進行簡式審判程序，判決如下：
    主  文
甲○○施用第一級毒品，處有期徒刑柒月，扣案之第一級毒品海
洛因柒包（合計淨重壹點壹肆公克）、內有無法析離之微量第一
級毒品海洛因殘渣之塑膠袋肆個，均沒收銷燬，分裝袋伍拾貳個
、分裝勺捌支、電子磅秤貳臺，均沒收；又施用第二級毒品，處
有期徒刑肆月，扣案之吸食器個、玻璃球陸個，均沒收。應執
行有期徒刑拾月，扣案之第一級毒品海洛因柒包（合計淨重壹點
壹肆公克）、內有無法析離之微量第一級毒品海洛因殘渣之塑膠
袋肆個，均沒收銷燬；分裝袋伍拾貳個、分裝勺捌支、電子磅秤
貳臺、吸食器個、玻璃球陸個，均沒收。
    事  實
一、甲○○前於民國94年間因施用毒品案件，經本院以94年度毒
    聲字第1659號裁定送觀察、勒戒後，認有繼續施用毒品之傾
    向，再經本院以94年度毒聲字第2532號裁定令入戒治處所施
    以強制戒治，於95年9 月25日停止戒治釋放出所，經臺灣板
    橋地方法院檢察署檢察官於95年10月19日以95年度戒毒偵字
    第428 號為不起訴處分確定。猶不知悔改，復分別基於施用
    第一級毒品海洛因、第二級毒品甲基安非他命之犯意，於98
    年3 月17日中午12時許，在其位於臺北縣新莊市○○街324
    巷2 號2 樓居處，以摻入香菸內點火吸用方式，施用第一級
    毒品海洛因一次；另於98年3 月16日晚上6 時許，在上址居
    處，以將甲基安非他命置入玻璃球吸食器燒烤產生煙霧吸食
    之方式，施用第二級毒品甲基安非他命一次。嗣於98年3 月
    17日下午2 時10分許，在上址居處為警查獲，並扣得其所有
    供己施用之第一級毒品海洛因七包（合計淨重1.14公克）、
    內有無法析離之微量第一級毒品海洛因殘渣之塑膠袋四個、
    分裝袋五十二個、電子磅秤二臺、吸食器三個、玻璃球六個
    及分裝勺八支等物，且經警採尿驗悉。
二、案經臺北縣政府警察局海山分局報請臺灣板橋地方法院檢察
    署檢察官偵查起訴，經本院合議庭裁定以簡式審判程序審理
    。
    理  由
一、訊據被告甲○○於本院審理時對其於上揭時、地，分別施用
    第一級毒品海洛因、第二級毒品甲基安非他命各一次之犯行
    ，業已坦承不諱，又被告經警詢問後所採集之尿液經送檢驗
    結果，呈施用第一級毒品海洛因、第二級毒品甲基安非他命
    之陽性反應，有臺灣檢驗科技股份有限公司於98年4 月2 日
    出具之濫用藥物檢驗報告一件附卷可稽。又扣案之白色粉末
    七包，經送法務部調查局濫用藥物實驗室鑑驗結果，確含第
    一級毒品海洛因成分，合計淨重1.14公克，有該實驗室於98
    年4 月10日調科壹字第09823011900 號鑑定書在卷足憑。此
    外，復有被告所有內有無法析離之微量第一級毒品海洛因殘
    渣之塑膠袋四個、分裝袋五十二個、電子磅秤二臺、吸食器
    三個、玻璃球六個及分裝勺八支扣案可證。再者，被告前於
    94年間因施用毒品案件，經本院以94年度毒聲字第1659號裁
    定送觀察、勒戒後，認有繼續施用毒品之傾向，再經本院以
    94年度毒聲字第2532號裁定令入戒治處所施以強制戒治，於
    95年9 月25日停止戒治釋放出所，經臺灣板橋地方法院檢察
    署檢察官於95年10月19日以95年度戒毒偵字第428 號為不起
    訴處分確定，有臺灣高等法院被告前案紀錄表附卷可按，是
    被告乃經觀察、勒戒及強制戒治執行完畢釋放後，五年內再
    犯施用毒品之犯行，至為灼然。綜上，足認被告自白與事實
    相符，罪證明確，犯行洵堪認定。
二、查海洛因及甲基安非他命分別係毒品危害防制條例第2 條第
    2 項第1 款、第2 款所列之第一級、第二級毒品。核被告所
    為，係犯毒品危害防制條例第10條第1 項之施用第一級毒品
    罪及同條例第10條第2 項之施用第二級毒品罪。被告於施用
    毒品海洛因、甲基安非他命而持有各該毒品之低度行為，應
    分別為施用之高度行為所吸收，均不另論罪。其所犯上開施
    用第一級毒品、第二級毒品兩罪間，犯意各別，行為互殊，
    應予分論併罰。爰審酌被告年值青壯，不思尋求正當之身心
    發展，竟施用足以導致精神障礙、性格異常，甚至造成生命
    危險之毒品，戕害一己之身心健康，對社會治安可能之危害
    程度非微，惟其於犯罪後尚能坦承犯行等一切情狀，分別量
    處如主文所示之刑，並依刑法第51條第5 款規定定其應執行
    之刑，以示懲儆。
三、扣案之第一級毒品海洛因七包（合計淨重1.14公克）、內有
    無法析離之微量第一級毒品海洛因殘渣之塑膠袋四個，應概
    認屬查獲之毒品，不問屬於犯人與否，爰依毒品危害防制條
    例第18條第1 項前段規定，均併予宣告沒收銷燬。又扣案之
    分裝袋五十二個、電子磅秤二臺、吸食器三個、玻璃球六個
    及分裝勺八支，係被告所有分別供己施用毒品海洛因、甲基
    安非他命所用之物，業據其於審理時供認在卷，爰依刑法第
    38條第1 項第2 款規定，均併予宣告沒收。
據上論斷，應依刑事訴訟法第273 條之1 第1 項、第299 條第1
項前段，毒品危害防制條例第10條第1 項、第2 項、第18條第1
項前段，刑法第11條前段、第51條第5 款、第38條第1 項第2 款
，判決如主文。
本案經檢察官劉仕國到庭執行職務
中    華    民    國    98    年    6     月    16    日
                  刑事第十四庭    法  官  張江澤
以上正本證明與原本無異。
如不服本判決應於收受判決後10日內向本院提出上訴書狀，並
應敘述具體理由。其未敘述上訴理由者，應於上訴期間屆滿後
20日內向本院補提理由書（均須按他造當事人之人數附繕本）
「切勿逕送上級法院」。
                                  書記官  梁宜庭
中    華    民    國    98    年    6     月    17    日
附錄本案論罪科刑法條全文：
毒品危害防制條例第10條
施用第一級毒品者，處六月以上五年以下有期徒刑。
施用第二級毒品者，處三年以下有期徒刑。


司法院資訊處製作；財團法人民間司法改革基金會備份。
